【裁判字號】    97,裁,2053
【裁判日期】    970331
【裁判案由】    營業稅
【裁判全文】
最  高  行  政  法  院  裁  定
                                     97年度裁字第02053號
上  訴  人  甲○○（原名黃智煌）
被 上訴 人  財政部臺灣省中區國稅局
代  表  人  趙榮芳
上列當事人間營業稅事件，上訴人對於中華民國96年12月27日
臺中高等行政法院96年度再字第30號判決，提起上訴，本院裁
定如下：
    主  文
上訴駁回。
上訴審訴訟費用由上訴人負擔。
    理  由
一、按對於高等行政法院判決之上訴，非以其違背法令為理由，
    不得為之，行政訴訟法第242條定有明文。依同法第243條第
    1項規定，判決不適用法規或適用不當者，為違背法令；而
    判決有同條第2項所列各款情形之一者，為當然違背法令。
    是當事人對於高等行政法院判決上訴，如依行政訴訟法第24
    3條第1項規定，以高等行政法院判決有不適用法規或適用不
    當為理由時，其上訴狀或理由書應有具體之指摘，並揭示該
    法規之條項或其內容；若係成文法以外之法則，應揭示該法
    則之旨趣；倘為司法院解釋或本院之判例，則應揭示該判解
    之字號或其內容。如以行政訴訟法第243條第2項所列各款情
    形為理由時，其上訴狀或理由書，應揭示合於該條項各款之
    事實。上訴狀或理由書如未依此項方法表明者，即難認為已
    對高等行政法院判決之違背法令有具體之指摘，其上訴自難
    認為合法。
二、上訴人未辦理營業登記，於民國80至85年間承包孝蓉營造有
    限公司（以下簡稱孝蓉公司）及宇達營造有限公司（以下簡
    稱宇達公司）得標之延大產業道路拓寬工程、台八線63K-87
    K紐澤西護欄新建工程、街仔尾溪大智一號橋上游整治工程
    、大里市○○○○道工程、東汴幹線小鴛鴦分水門改善工程
    ‧‧‧等17件工程，逃漏銷售額新臺幣（下同）96,337,286
    元（含稅），營業稅額4,587,490元，違反行為時營業稅法
    第28條規定；又購進貨物110,731,554元（未含稅），未依
    法自他人取得憑證，違反稅捐稽徵機關管理營利事業會計帳
    簿憑證辦法第21條規定，經法務部調查局南投縣調查站（以
    下簡稱南投調查站）查獲，移由南投縣政府稅捐稽徵處審理
    違章成立，依行為時營業稅法第51條第1款規定核定補徵營
    業稅4,587,490元，並按所漏稅額處3倍罰鍰計13,762,400元
    （計至百元），另依稅捐稽徵法第44條規定，就未依規定取
    得憑證之總額處5﹪罰鍰計5,536,577元，上訴人不服，申請
    復查結果，減除東汴幹線小鴛鴦分水門改善工程溢計工程款
    279,000元，重行核定逃漏銷售額96,058,286元（含稅），
    應追繳營業稅4,574,204元，並按所漏稅額處3倍罰鍰13,722
    ,600元（計至百元），另將原依稅捐稽徵法第44條規定處罰
    鍰5,536,577元部分撤銷。上訴人仍表不服，循序提起行政
    訴訟，經本院89年度判字第2911號判決再訴願決定、訴願決
    定及原處分均撤銷，由南投縣政府稅捐稽徵處另為處分。經
    南投縣政府稅捐稽徵處重核復查結果，重行核定上訴人於80
    年至85年間承包孝蓉公司及宇達公司得標之延大產業道路拓
    寬工程、台八線63k─87k紐澤西護欄新建工程、街仔尾溪大
    智一號橋上游整治工程、東汴幹線小鴛鴦分水門改善工程‧
    ‧‧等16件（更正後）工程，重行核定逃漏銷售額83,287,2
    86元（含稅），應追繳營業稅3,966,061元，並按所漏稅額
    處3倍罰鍰計11,898,100元（計至百元），上訴人猶表不服
    ，遞經復查及訴願決定駁回，提起行政訴訟，亦經臺中高等
    行政法院91年度訴字第62號判決及本院93年度判字第1721號
    判決駁回其訴而告確定。嗣上訴人以上開二確定判決具有行
    政訴訟法第273條第1項第13款、第14款情形為由，向本院提
    起再審之訴，經本院裁移臺中高等行政法院審理，復經原審
    法院96年度再字第30號判決（本件原審判決）駁回其再審之
    訴。上訴人對於高等行政法院判決上訴，雖以該判決違背法
    令為由，本院經核其上訴理由，無非重述其在原審行政訴訟
    再審起訴狀之理由，任意指摘原審駁斥其主張之理由為不當
    ，而未具體表明原判決所適用之法規確有如何違背法令之處
    ，或有如何違背司法院解釋及本院判例，及有如何合於行政
    訴訟法第243條第2項所列各款之情形，難認為已對原判決之
    違背法令有具體之指摘。依首揭說明，其上訴自不合法，應
    予駁回。
三、據上論結，本件上訴為不合法，依行政訴訟法第249條第1項
    前段、第104條、民事訴訟法第95條、第78條，裁定如主文
    。
中    華    民    國    97    年    3     月    31    日
                    最高行政法院第二庭
                        審判長法官  高  啟  燦
                              法官  劉  介  中
                              法官  黃  合  文
                              法官  廖  宏  明
                              法官  楊  惠  欽
以  上  正  本  證  明  與  原  本  無  異
中    華    民    國    97    年    4     月    1     日
                              書記官  邱  彰  德


司法院資訊處製作；財團法人民間司法改革基金會備份。
